臺灣雲林地方法院民事判決
110年度訴字第443號
原      告  賴文宗  
            吳麗美  
被      告  徐題文  

上列當事人間因毀棄損壞案件，原告提起刑事附帶民事訴訟請求
損害賠償，經本院刑事庭裁定移送前來（110年度附民字第31號
），本院於民國110年10月26日言詞辯論終結，判決如下：
    主      文
一、被告應給付原告新臺幣肆萬肆仟元，及自民國一一○年二月
    二十六日起至清償日止，按週年利率百分之五計算之利息。
二、訴訟費用（撤回及減縮部分除外）由被告負擔。
三、本判決得假執行。
    事實及理由
壹、程序方面：
　　按訴狀送達後，原告不得將原訴變更或冬告他訴，但擴張或
    減縮應受判決事項之聲明者，不在此限；原告於判決確定前
    ，得撤回訴之全部或一部，民事訴訟法第255條第1項第3款
    、第262條第1項前段分別定有明文。本件原告起訴時原依據
    恐嚇及毀損之事實，請求被告賠償租金及水電費新臺幣（下
    同）132,000元、住屋遭被告潑漆每次清洗費用12,000元共3
    6,000元、監視器修復費用23,000元、為保全全家生命四處
    躲藏工作損失27萬元及精神慰撫金30萬元，及自起訴狀繕本
    送達翌日起至清償日止，按週年利率百分之五計算之利息。
    嗣於民國110年10月26日行言詞辯論時，撤回基於恐嚇事實
    所請求之租金水電、工作損失、慰撫金部分，並將清洗費用
    減縮為24,000元、監視器修復費用減縮為2萬元，核與前開
    規定相符，應予准許，先予說明。　　
貳、實體方面：
一、原告主張：被告知悉訴外人陳惠鳳與原告賴文宗有債務糾紛
    ，竟於108年11月10日晚間11時12分許，駕駛車牌號碼000-0
    000號自用小客車，至原告二人共同居住之雲林縣○○鎮○○里○
    ○000○00號住處前，在鐵門潑灑油漆書寫「人渣」等文字，
    使原告心生畏懼。又於108年11月23日下午8時6分許（起訴
    狀誤載為下午2時許），在上開處所前，噴漆於鐵門上，並
    以噴漆毀損監視器鏡頭，致令不堪使用及撒冥紙，亦致原告
    心生畏懼。再於108年11月26日中午12時後之某時，在上開
    處所以噴漆污損監視器鏡頭、扯斷監視器傳輸線及撒冥紙，
    並以不明液體封住鐵門鑰匙孔而致令不堪使用，使原告全家
    心生畏懼。為此，依據民法第184條之規定，請求被告賠償
    損害，並聲明：如主文第一項所示。
二、被告陳稱同意賠償原告清洗費用24,000元及監視器修復費用
    2萬元。
三、兩造不爭執之事實：　　　　
　㈠兩造均對本院109年度易字第622號刑事判決所認定之事實不
    爭執。
　㈡被告同意賠償原告清洗費用24,000元及監視器修復費用2萬元
    。
四、本院之判斷：
  ㈠按當事人於言詞辯論時為訴訟標的之認諾者，應本於其認諾
    為該當事人敗訴之判決，民事訴訟法第384條定有明文。又
    被告既於言詞辯論時為訴訟標的之認諾，法院即應不調查原
    告所主張為訴訟標的之法律關係是否果屬存在，而以認諾為
    該被告敗訴之判決基礎（最高法院45年度台上字第31號判決
    意旨參照）。查被告於本院110年10月26日言詞辯論期日表
    示同意賠償原告所請求之清洗費用24,000元及監視器修復費
    用2萬元（見本院卷第57頁），即是對訴訟標的為認諾之意
    思表示，依上開說明，自應逕以認諾而為被告敗訴之判決。
  ㈡按給付無確定期限者，債務人於債權人得請求給付時，經其
    催告而未為給付，自受催告時起，負遲延責任，其經債權人
    起訴而送達訴狀者，與催告有同一之效力；遲延之債務，以
    支付金錢為標的者，債權人得請求依法定利率計算之遲延利
    息；應付利息之債務，其利率未經約定，亦無法律可據者，
    週年利率為百分之五，民法第229條第2項、第233條第1項前
    段、第203條分別定有明文。本件原告請求被告賠償之金額
    ，並未定有給付之期限，而本件起訴狀繕本是於110年2月25
    日送達被告（見附民卷第9頁），則原告請求自起訴狀繕本
    送達之翌日即110年2月26日起至清償日止，按週年利率百分
    之五計算之遲延利息，並未逾上開規定之範圍，亦無不合，
    應予准許。
五、從而，原告依據侵權行為之法律關係，請求被告給付原告44
    ,000元，及自110年2月26日起至清償日止，按週年利率百分
    之五計算之利息，為有理由，應予准許。
六、原告雖均陳明願供擔保聲請宣告假執行，惟依民事訴訟法第
    389條第1項第1、5款「本於被告認諾所為之判決、所命給付
    之金額或價額未逾50萬元之判決，法院應依職權宣告假執行
    」之規定，仍應由本院依職權宣告假執行。
七、訴訟費用負擔之依據：民事訴訟法第78條。 
中　　華　　民　　國　　110 　年　　11　　月　　9 　　日
                  民事第二庭    法  官  蔡碧蓉

以上正本係照原本作成。
如對本判決上訴，須於判決送達後20日內向本院提出上訴狀（須
附繕本）。如委任律師提起上訴者，應一併繳納上訴審裁判費。
中　　華　　民　　國　　110 　年　　11　　月　　9 　　日
                                書記官　鄭蕉杏